【裁判字號】    96,易,3712
【裁判日期】    970118
【裁判案由】    竊盜
【裁判全文】
臺灣板橋地方法院刑事判決              96年度易字第3712號
公  訴  人  臺灣板橋地方法院檢察署檢察官
被      告  乙○○
            甲○○
                    （現另案於臺灣臺中監獄執行）
上列被告等因竊盜案件，經檢察官提起公訴（95年度偵字第2131
9 號），嗣因被告等就被訴事實均為有罪之陳述，本院告知被告
等簡式審判程序之旨，並聽取當事人之意見後，裁定改依簡式審
判程序進行，判決如下：
    主  文
乙○○、甲○○共同攜帶兇器竊盜，均累犯，均處有期徒刑柒月
各減為有期徒刑月又拾伍日，如易科罰金，各以新台幣壹仟元
折算壹日。扣案之螺絲起子壹支沒收。
    事  實
一、乙○○前因違反毒品危害防制條例案件，經臺灣臺中地方法
    院於89年10月9 日以89年度易字第3018號判處有期徒刑5 月
    ，並於89年11月6 日確定；復因竊盜案件，經臺灣臺中地方
    法院於90年9 月10日以90年度易字第199 號判處有期徒刑10
    月，並於90年11月7 日確定。嗣經入監接續執行上開有期徒
    刑後，於92年1 月31日假釋出監，並於92年3 月24日（起訴
    書誤載為同年月30日）假釋期滿未經撤銷而以執行完畢論。
    甲○○前因違反槍砲彈藥刀械管制條例案件，經臺灣臺中地
    方法院於88年6 月11日以88年度訴字第1035號判處有期徒刑
    1 年2 月，再經臺灣高等法院臺中分院於88年10月5 日以88
    年度上訴字第1744號撤銷原判決，改判有期徒刑1 年，並於
    88年11月6 日確定；復因妨害自由、賭博案件，經臺灣臺中
    地方法院於90年3 月6 日以89年度訴字第1674號分別判處有
    期徒刑1 年2 月、6 月，其中賭博部分先於90年6 月8 日確
    定，妨害自由部分再經臺灣高等法院臺中分院於90年8 月22
    日以90年度上訴字第865 號撤銷，改判有期徒刑10月，並於
    90年9 月14日確定；又因偽造文書案件，經臺灣臺中地方法
    院於90年2 月13日以90年度中簡字第264 號判處有期徒刑4
    月，並於90年3 月21日確定。上開賭博、妨害自由及偽造文
    書部分，再經臺灣高等法院臺中分院以90年度聲字第1435號
    裁定定其應執行刑為有期徒刑1 年6 月確定。嗣經入監接續
    執行上開有期徒刑後，於91年1 月25日（起訴書誤載為90年
    8 月11日）假釋出監，並於92年4 月22日（起訴書誤載為同
    年5 月29日）假釋期滿未經撤銷而以執行完畢論。
二、詎乙○○、甲○○均猶不知悔改，緣於95年8 月9 日晚上9
    時許，乙○○出面向單台聲承租車牌號碼1922-NH 號自小客
    車，因甲○○欲開快車，擔心因超速而被照相罰款，乙○○
    即提議竊取他人車牌懸掛於上開承租車輛上，以避免超速被
    罰款，渠等二人乃基於共同意圖為自己不法所有之竊盜犯意
    聯絡，於同年月11日凌晨零時許，駕駛上開承租車輛至臺北
    縣鶯歌鎮○○街33號旁停車場內，見無人注意之際，即由甲○○下車，並持乙○○所有之之客觀上足對人之生命、身體
    、安全構成威脅，具有危險性之螺絲起子1 支，拆卸停放於
    上址之丙○○所有之車牌號碼0718-KM 號自小客車車牌2 面
    ，乙○○則在上開承租車輛上把風，嗣於竊取得手後，渠等
    二人即駕車前往臺北縣鶯歌鎮○○路371 巷底，而於同日凌
    晨1 時40分許，渠等正欲將該2 面所竊車牌改懸掛在上開承
    租車輛上時，適有巡邏警車行經該處，渠等二人見狀心慌，
    即由甲○○駕車搭載乙○○欲駛離現場，然因緊張不慎擦撞
    路旁數部車輛後停止（過失毀損部分，業據檢察官不起訴處
    分在案），渠等二人旋下車逃逸，警方追捕不及，但在上開
    承租車輛內扣得上開遭竊車牌2 面（起訴書誤載為車號1922
    -NH 號車牌），並扣得上開螺絲起子1 支。其後經警方查明
    上開承租車輛係乙○○向單台聲所承租，即請單台聲聯繫乙○○，乙○○獲知其身分已遭警方查明後，無法再逃避刑責
    ，即於同日晚上6 時55分許至臺北縣政府警察局三峽分局湖
    山派出所投案說明，因而查獲上情。
三、案經丙○○（起訴書誤載為簡志任）訴由臺北縣政府警察局
    三峽分局報告臺灣板橋地方法院檢察署檢察官偵查起訴。
    理  由
壹、程序方面：
    按本件被告乙○○、甲○○所犯均係死刑、無期徒刑、最輕
    本刑為3 年以上有期徒刑以外之罪，渠等於準備程序就前揭
    被訴事實為有罪之陳述，經法官告知簡式審判程序之旨，並
    聽取渠等與公訴人之意見後，本院認無不得或不宜改依簡式
    審判程序進行之處，爰依刑事訴訟法第273 條之1 第1 項，
    裁定本件改依簡式審判程序進行，合先敘明。
貳、實體方面：
  一、認定事實部分：
      訊據被告乙○○、甲○○對於前開時、地之竊盜事實均已
      坦承不諱，核與渠等於警詢或偵查中所供大致相符，並核
      與告訴人丙○○、證人單台聲於警詢中分別指述遭竊、承
      租車輛之情節大致相符，尚無矛盾或不合常情之處；又前
      揭遭竊物品均係在前揭承租車輛內所扣得，並已發還告訴
      人丙○○保管之事實，則有警方所製作之搜索扣押筆錄、
      扣押物品目錄表、贓物認領保管單各1 份在卷可稽，此外
      本件復有卷附被告二人於駕車逃逸時不慎擦撞其他數部車
      輛之車損照片13幀、車輛借用約定承諾切結書（含被告乙○○之身分證、駕照正反面影本各1 份）及扣案之前揭螺
      絲起子1 支為憑。綜上所述，足徵被告二人所為之自白核
      與事實相符，渠等自白應可採信，是以本件事證已臻明確
      ，被告二人之犯行應均堪認定。
  二、論罪科刑部分：
    (一)查被告二人持以行竊之螺絲起子1 支，既足以拆卸前揭車
      牌2 面，足見該螺絲起子應係具有相當鋒利程度及硬度之
      金屬器具，並非細微不足以行兇之物，應屬客觀上足對人
      之生命、身體、安全構成威脅，具有危險性之兇器無疑。
      核被告二人所為，均係犯刑法第321 條第1 項第3 款之攜
      帶兇器竊盜罪。被告二人就上開竊盜犯行有犯意聯絡及行
      為分擔，均為共同正犯。被告二人前有上開論罪科刑及執
      行完畢之紀錄，此有臺灣高等法院被告前案紀錄表2 份在
      卷可按，渠等受有期徒刑執行完畢，於5 年以內故意再犯
      本件最重本刑為有期徒刑以上之罪，均為累犯，應依刑法
      第47條第1 項規定，分別加重其刑。
    (二)本院審酌被告二人不思篤守交通規則，僅因為免超速遭處
      罰，即欲冒用他人車牌駕駛，而以前開攜帶兇器之方式，
      竊取前揭車牌2 面，損及告訴人之權益，亦破壞社會秩序
      ，被告二人所為實屬不該，自應分別受有相當程度之刑事
      非難；惟另考量被告二人於犯後均已能坦承犯行，且渠等
      竊得前揭車牌未久，於供不法使用之前，即遭警查獲，該
      所竊車牌均已返還告訴人保管，是渠等所造成之損害已稍
      有減輕等一切情狀，酌情分別量處如主文所示之宣告刑，
      以資懲儆。再者，本件犯罪時間係在96年4 月24日以前，
      合於中華民國九十六年罪犯減刑條例所定之減刑條件，爰
      依該條例第2 條第1 項第3 款規定，將渠等前開宣告刑均
      減為如主文所示之減得之刑，並依該條例第9 條規定，各
      諭知易科罰金之折算標準。又扣案之螺絲起子1 支，乃係
      供本件竊盜所用之物，且係被告乙○○所有，此經被告乙○○於本院審理時供明在卷，基於共同正犯責任共同之原
      則，爰依刑法第38條第1 項第2 款規定，均併予宣告沒收
      。
據上論斷，應依刑事訴訟法第273 條之1 第1 項、第299 條第1
項前段，刑法第28條、第321 條第1 項第3 款、第47條第1 項、
第41條第1 項前段、第38條第1 項第2 款，中華民國九十六年罪
犯減刑條例第2 條第1 項第3 款、第7 條、第9 條，判決如主文
。
本案經檢察官楊展庚到庭執行職務。
中    華    民    國    97    年    1     月    18    日
                  刑事第十三庭  法  官  陳信旗
以上判決正本證明與原本無異。
如不服本判決，應於送達後10日內敘明上訴理由，向本院提出上
訴狀。
                                書記官  陳昭綾
中    華    民    國    97    年    1     月    18    日
附錄本判決論罪科刑之法條：
刑法第320 條
    意圖為自己不法之所有或第三人不法之所有，而竊取他人之
    動產者，為竊盜罪，處5 年以下有期徒刑、拘役或5 百元以
    下罰金。
    意圖為自己或第三人不法之利益，而竊佔他人之不動產者，
    依前項之規定處斷。
    前2項之未遂犯罰之。
刑法第321 條
    犯竊盜罪而有左列情形之一者，處6 月以上、5 年以下有期
    徒刑：
    一、於夜間侵入住宅或有人居住之建築物、船艦或隱匿其內
        而犯之者。
    二、毀越門扇、牆垣或其他安全設備而犯之者。
    三、攜帶兇器而犯之者。
    四、結夥3人以上而犯之者。
    五、乘火災、水災或其他災害之際而犯之者。
    六、在車站或埠頭而犯之者。
    前項之未遂犯罰之。


司法院資訊處製作；財團法人民間司法改革基金會備份。
